臺灣高等法院民事裁定
111年度抗字第646號
抗  告  人  希拉蕊國際精品珠寶有限公司

代  表  人  張雅然  
相  對  人  周書緯  
上列當事人間確認房屋抵押權不存在事件，抗告人對於中華民國
111年4月11日臺灣臺北地方法院111年度補字第774號所為裁定提
起抗告，本院裁定如下：
    主      文
抗告駁回。
抗告費用由抗告人負擔。
    理      由
一、抗告意旨略以：伊因無資力繳納裁判費，有民事訴訟法第
　　163條所定重大事由及民法第150條所定緊急避難之情形，無
    法補繳裁判費，請求法院裁定伊暫時減免繳納裁判費，原裁
    定命伊應於裁定送達後5日補繳裁判費部分，影響伊之權益
    ，爰提起本件抗告等語。
二、按訴訟程序進行中所為之裁定，除別有規定外，不得抗告，
    民事訴訟法第483條定有明文。又對法院核定訴訟標的價額
    之裁定，依民事訴訟法第77條之1第4項之規定，固得抗告，
    惟就法院限期命補繳裁判費之裁定，乃屬訴訟程序進行中所
    為之裁定，且未設得為抗告之例外規定，自屬不得抗告。而
    對於不得抗告之裁定提起抗告者，其抗告不合法，依民事訴
    訟法第495條之1第1項準用同法第444條第1項之規定，應以
    裁定駁回之。次按關於期間，如有重大理由，得伸長或縮短
    之，同法第163條第1項本文亦有明文，而所謂重大理由，係
    指如天災阻斷交通，預料訴訟關係人難於到場等情形。再按
    因避免自己或他人生命、身體、自由或財產上急迫之危險所
    為之行為，不負損害賠償之責。但以避免危險所必要，並未
    逾越危險所能致之損害程度者為限。前項情形，其危險之發
    生，如行為人有責任者，應負損害賠償之責，民法第150條
    定有明文。
三、經查，抗告人於原法院對相對人提起確認房屋抵押權不存在
    事件，惟未據繳納第一審裁判費，依其起訴主張請求確認相
    對人於抗告人所有座落臺北市○○區○○路000號地下室設定抵
    押權在擔保之債權額超過新臺幣(下同)4,120萬元部分即為1
    ,880萬元(計算式：6,000萬元-4,120萬元=1,880萬元)不存
    在等語，原法院核定本件訴訟標的價額為1,880萬元，再據
    此命抗告人繳納第一審裁判費17萬7,440元，核無違誤。抗
    告人雖就上開裁定聲明不服，然係主張其無資力繳納裁判費
    ，依民事訴訟法第163條所定重大事由及民法第150條緊急避
    難規定，應暫免繳第一審繳裁判費，原裁定不應限期於原裁
    定送達5日內補繳云云，揆諸前揭說明，此僅係對原法院於
    訴訟程序進行中所為定期命補繳裁判費之裁定不服，而非就
    原裁定關於核定訴訟標的價額之部分聲明不服，本不得提起
    抗告。況且，抗告人主張無資力繳納裁判費一情，未據提出
    證據以實其說，已難採認，縱然屬實，僅係抗告人能否向原
    法院聲請訴訟救助之問題，顯於民事訴訟法第163條所定重
    大事由情形有間，更與民法第150條規定無涉，抗告人自無
    於抗告程序中據此主張應暫予減免繳納裁判費之餘地。從而
    ，抗告人就原裁定提起抗告，求予廢棄，為無理由，應予駁
    回。
四、據上論結，本件抗告為無理由，爰裁定如主文。
中　　華　　民　　國　　111 　年　　6 　　月　　24   日
                    民事第二十一庭
                        審判長法  官 翁昭蓉
                              法  官 鍾素鳳
                              法  官 羅惠雯
正本係照原本作成。
本裁定除以適用法規顯有錯誤為理由外，不得再抗告。如提起再
抗告，應於收受送達後10日內委任律師為代理人向本院提出再抗
告狀。並繳納再抗告費新臺幣１千元。
中　　華　　民　　國　　111 　年　　6 　　月　　24　　日
    　　　　　　　　　　　　　書記官 蔡宜蓁